# 收入

提问人：mulanmulan 时间：2021-04-07 11:33:03
陈版主：您好！一家医院企业每月按实际治疗费用计量收入，但每月医院向医保办申请结算医保费用时，与医保办结算条款中约定：患者超出 1 万元的不予报销，医院自行负担，患者也不负担，因此次月冲回部分结算条款中超支收入。结算条款中还约定：每年年终再结算一次，对于所有患者未超出 1 万元的予以奖励，该奖励金额计算是按医保口径计算，具体计算较为复杂，年终结算是在次年 7 、 8 月份，医院每年并未将该部分年终奖励计入当期收入，而是在次年医保办实际结算收到时计入当期收入。陈版主，按新收入准则，年终决算的奖励应该作为可变对价进行估计确认在当年吧，但是因为金额具体计算方法、计算口径医院企业估计出来 会和医保办存在一定差异，可变对价确认又有限制条款。@chenyiwei 陈版主

回答人：chenyiwei
1 、对于“与医保办结算条款中约定：患者超出 1 万元的不予报销”对收入确认和计量的影响，如果相关的结算规则中对于如何界定这种情形下的可补偿金额较为明确和具体，或者通过以往多年的运作磨合形成了各方均普遍认可的操作惯例的，则应依据这些规则和惯例对结算扣款作出合理、谨慎的估计。这方面的估计可能需遵循可变对价的处理原则。
2 、对于奖励款，也属于可变对价。但鉴于“该奖励金额计算是按医保口径计算，具体计算较为复杂，年终结算是在次年 7 、 8 月份”，即不确定性较大，按照可变对价估计的“极可能不会发生重大转回”的限制条件，很可能要到最终结算时不确定性才能最终消除，也才能满足该限制性条件（个人理解，不排除与当地医保基金的年度结余等各方均不可控的因素相关），因此基于谨慎考虑，建议到最终结算金额确定后再确认收入。

提问人：guoji2020 时间：2021-10-12 21:33:07
陈老师您好：
如果某企业常常向股东分配产品做股利，请问这种情况是按照权益性交易处理还是按照收入准则处理呢

回答人：chenyiwei
这类情况一般不确认收入，按照作为实物股利分配的产品的账面价值和所结算的应付股利之间的差额确认为资本公积。